# 应付职工薪酬二级明细应付福利费能否有余额？

提问人：冰人 时间：2019-03-22 15:39:32
请教，应付职工薪酬二级明细应付福利费这个科目能否有余额。在做年审的时候，公司（国企）说在填报久其软件时，这个科目不能有余额，但是查阅了一些上市公司的附注披露，该科目有余额。不知道这块准则是如何规定的？

回答人：chenyiwei
如 2 楼所述，现在不再采用按固定比例计提福利费的方式，而是在实际发生时入账。因此，如果期末有余额，应当仅限于已发生的福利事项尚未完成支付的支出，例如已在资产负债表日前举办的企业年会，尚未与举办年会的酒店结算的支出等。

提问人：kexitao 时间：2019-05-31 15:30:51
您好！请问版主，资产负债表日，年会举办，款项尚未支付。为什么不这样子做账呢？借：管理费用，贷：应付职工薪酬-福利费。借：应付职工薪酬-福利费，贷：应付账款-年会举办单位。 毕竟，应付职工薪酬核算的是尚未支付给职工的薪酬福利。在资产负债表日之前年会已经举办，员工已经享受该福利了，期末却挂账应付职工薪酬-福利费，我总感觉怪怪的呢。麻烦版主解惑哈！

回答人：chenyiwei
你的说法有一定合理性，也便于函证该项应付款项。

提问人：kexitao 时间：2019-05-31 18:38:59
版主好！也就是这种情况，两种处理方式都可以，是吧？谢谢版主啦！

回答人：chenyiwei
可以，但你的做法更合理。